臺灣臺北地方法院民事裁定　　　　　　　99年度重訴字第90號
原　　　告　大漢建設股份有限公司
法定代理人　賴銘煌
訴訟代理人　郭瓔滿律師
被　　　告　鄭鶴松
　　　　　　陳捷陞
　　　　　　陳仁展
　　　　　　陳榮元
　　　　　　陳捷盛
　　　　　　陳敏聰
　　　　　　陳婕　　　臺臺北市.
　　　　　　陳根藤
　　　　　　陳國富
　　　　　　陳義博
　　　　　　陳文哲
　　　　　　陳奎龍
　　　　　　陳嘉鴻
　　　　　　陳璋麟
　　　　　　陳德河
　　　　　　陳金聰
　　　　　　陳金隆
　　　　　　陳金砂
上十七人共同
訴訟代理人　陳永昌律師
上十七人共同
複　代理人　陳柏均律師
被　　　告　陳捷鑫
　　　　　　　　　　　　2樓
上　一　人
訴訟代理人　陳秀冬
被　　　告　陳建任
　　　　　　　　　　　　號6樓
　　　　　　陳聯益
　　　　　　陳煥昌
　　　　　　　　　　　　2樓
上四人共同
訴訟代理人　張智剛律師
　　　　　　陳茂祥
被　　　告　陳賜福
　　　　　　陳宜雄
　　　　　　　　　　　　樓
　　　　　　陳進興
　　　　　　陳捷楨
　　　　　　　　　　　　2樓
　　　　　　陳奇達
　　　　　　陳奇濬
　　　　　　　　　　　　3樓
　　　　　　陳煥文
　　　　　　陳克明
上　一　人
訴訟代理人　陳慶鴻律師
被　　　告　陳聯枝
　　　　　　　　　　　　3號
　　　　　　陳瑞裕
　　　　　　陳茂仁
　　　　　　陳阿蕙
上列當事人間請求所有權移轉登記事件，本院裁定如下：
    主  文
本件於臺灣高等法院一百年度重上字第四五五號確認房份等事件
民事訴訟終結前，停止訴訟程序。
    理  由
一、按訴訟全部或一部之裁判，以他訴訟之法律關係是否成立為
    據者，法院得在他訴訟終結前，以裁定停止訴訟程序，民事
    訴訟法第182條第1項定有明文。
二、查本件原告起訴主張坐落臺北市○○區○○段2小段327、32
    7－3、330、330－2、332、332－2地號土地（下稱系爭土地
    ）為祭祀公業陳源安所有，即為全體派下員公同共有，是祭
    祀公業陳源安過半數之派下員人數（即陳百元、陳捷盛、陳
    捷陞、陳榮元、陳仁展、陳敏聰、陳婕、陳義博、陳文哲、
    陳奎龍、陳嘉鴻、陳璋麟、陳滿、陳根藤、陳國富、陳金隆
    、陳金砂、陳輝雄、洪萬居等19人，下稱系爭19人）及所代
    表持分既已於96年2月6日與被告鄭鶴松簽訂不動產買賣契約
    ，同意出售系爭土地予被告鄭鶴松，已符土地法第34條之 1
    第5 項之規定，被告鄭鶴松又於96年2月8日與原告簽立不動
    產買賣契約書，將系爭土地出售予原告，系爭19人即應將系
    爭土地之所有權移轉登記予被告鄭鶴松，再由被告鄭鶴松移
    轉登記系爭土地之所有權予原告，今被告鄭鶴松怠於行使其
    權利，原告為保全債權，遂依民法第242 條之規定，代位被
    告鄭鶴松提起本訴等節，因涉及祭祀公業陳源安之派下員名
    單及各派下員所代表持分究竟為何之爭議，經臺北市信義區
    公所100年6 月30日北市信文字第10032195300號函覆內容（
    見本院卷四第113頁至第115頁），復可知祭祀公業陳源安之
    派下員名冊、派下子孫全員系統表、財產清冊等資料因部分
    派下員異議、死亡及在爭訟中而未能確定，除原告尚未陳報
    已死亡派下員即被告陳阿蕙、陳聯枝與陳宜雄之繼承人名冊
    ，致無從確認祭祀公業陳源安派下員名單究竟為何外，目前
    另有被告陳捷鑫在他案提起確認祭祀公業陳源安派下員之房
    份訴訟，經本院以99年度重訴字第816 號案件件受理，現於
    臺灣高等法院100年度重訴字第455號審理在案中，故本件訴
    訟既須以臺灣高等法院100年度重訴字第455號案件所審理關
    於祭祀公業陳源安派下員房份之法律關係成立與否為據，並
    經被告陳捷鑫為此聲請停止訴訟（見本院卷四第73頁至第74
    頁），本院即認有裁定停止本件民事訴訟程序之必要。
三、爰依首開法條，裁定如主文。
中    華    民    國    100    年    8    月    19    日
                  民事第二庭  審判長法  官  張松鈞
                                    法  官  林玲玉
                                    法  官  羅郁婷
以上正本係照原本作成。
如不服本裁定應於送達後10日內向本院提出抗告狀，並繳納抗告
費新臺幣1,000元。
中    華    民    國   100    年    8     月    22    日
                                    書記官  楊婷雅